臺灣桃園地方法院刑事判決
110年度交簡上字第173號
上  訴  人  臺灣桃園地方檢察署檢察官 
被      告  何必  



選任辯護人  莊乾城律師
上列上訴人因被告傷害等案件，不服本院於民國110 年5 月13日
所為之110 年度交簡字第7號第一審判決（起訴案號：109 年度
偵字第15664號，經本院以109 年度交訴字第103號案件受理後，
改以簡易判決處刑）提起上訴，本院管轄之第二審合議庭判決如
下：
    主      文
上訴駁回。
    事實及理由
一、本案經本院審理結果，認原審以被告何必所為，係犯刑法第
    185 條之3 第1 項第1 款之駕駛動力交通工具而有吐氣所含
    酒精濃度達每公升0.25毫克以上情形罪、同法第277 條第1 
    項之傷害罪及同法第354 條之毀損他人物品罪，並依刑法第
    55條之規定，從一重以從一重以傷害罪處斷，處有期徒刑6 
    月，易科罰金折算標準以新臺幣3,000元折算1 日，其認事
    用法均無不當，量刑亦屬妥適，應予維持，爰引用第一審刑
    事判決（含起訴書）記載事實、證據、理由（詳如附件）。
二、本案係臺灣桃園地方檢察署檢察官依告訴人饒惟峻、陳品禎
    之請求提起上訴，其上訴意旨略以：告訴人饒惟峻因本件事
    故受有四肢多處挫擦傷、右腳踝扭傷及右膝撕裂傷等傷害，
    告訴人陳品禎受有左大腿挫傷、手肘挫傷、大腿擦傷、膝部
    擦傷等傷害，所受傷害均非輕，原判決就本案僅量處如主文
    所示之刑，量刑失之過輕，實難認罰當其罪而符合罪刑相當
    原則，被告與告訴人饒惟峻、陳品禎至今尚未和解，自難認
    原判決妥適，因之提起上訴等語。
三、本院之判斷：
  ㈠按關於刑之量定，係實體法上賦予法院得為自由裁量之事項
    ，倘其未有逾越法律所規定之範圍，或濫用其權限，即不得
    任意指摘為違法。又刑罰之量定，固屬法院自由裁量之職權
    行使，但仍應審酌刑法第57條所列各款事由及一切情狀，為
    酌量輕重之標準，並非漫無限制。在同一犯罪事實與情節，
    如別無其他加重或減輕之原因，下級審法院量定之刑，亦無
    過重或失輕之不當情形，則上級審法院對下級審法院之職權
    行使，原則上應予尊重。是法官於個案審判時，依個案情節
    加以審酌量刑，倘無裁量濫用情事，要難謂其有違法、不當
    之處。
  ㈡原審經審理結果，考量被告之犯罪動機，以及於呼氣酒精濃
    度達每公升0.71毫克之狀態下，駕駛自用小客車上路並衝撞
    告訴人饒惟峻、陳品禎等人，致告訴人饒惟峻、陳品禎等人
    受有傷害及財產損害，且未與告訴人饒惟峻、陳品禎達成和
    解、賠償損失以取得其原諒，以及被告坦承犯行之犯後態度
    、犯罪之手段、所生危害，暨其於警詢中自述之智識程度、
    家庭經濟狀況等一切情狀，量處有期徒刑6 月，易科罰金折
    算標準以新臺幣3,000元折算1 日，堪認原審判決認事用法
    均無違誤，量刑亦屬妥適。上訴意旨指摘原審判決違反罪刑
    相當原則等語，難認可採。
  ㈢從而，既未見原判決有何採證、認事、用法或量刑等足以影
    響判決本旨之不當或違法情形，尚不足以動搖原判決之認定
    。從而，本院認檢察官提起本件上訴為無理由，應予駁回。
據上論斷，應依刑事訴訟法第455 條之1 第1 項、第3 項、第36
8 條、第373 條，判決如主文。
本案經檢察官王碩志、孫瑋彤提起公訴，檢察官高健祐到庭執行
職務及提起上訴，上訴後由檢察官林欣怡到庭執行職務。
中　　華　　民　　國　　111 　年　　3 　　月　　9 　　日
                  刑事第四庭  審判長法  官  黃柏嘉
                                    法  官  涂偉俊
                                    法  官  張家豪 
以上正本證明與原本無異。
不得上訴。
                                    書記官　蔡宗豪
中　　華　　民　　國　　111 　年　　3 　　月　　10　　日